【裁判字號】    95,訴,1196
【裁判日期】    950614
【裁判案由】    毒品危害防制條例
【裁判全文】
臺灣板橋地方法院刑事判決              95年度訴字第1196號
公  訴  人  臺灣板橋地方法院檢察署檢察官
被      告  甲○○
                    （現另案於臺灣臺北監獄臺北分監執行）
上列被告因違反毒品危害防制條例案件，經檢察官提起公訴（95
年度毒偵字第862 號、第1667號），嗣因被告就被訴事實為有罪
之陳述，本院告知被告簡式審判程序之旨，並聽取當事人之意見
後，裁定改由受命法官獨任依簡式審判程序進行，判決如下：
    主  文
甲○○連續施用第一級毒品，累犯，處有期徒刑壹年。
扣案之殘渣袋貳個、注射針筒貳支均沒收。
    事  實
一、甲○○前因公共危險案件，經本院於民國93年7 月19日以93
    年度交簡字第533 號判處有期徒刑3 月，並於同年9 月8 日
    確定，嗣經入監執行，而於94年1 月29日（起訴書誤載為同
    年月30日）執行完畢。
二、甲○○前另因施用毒品案件，經本院裁定送觀察、勒戒後，
    因認無繼續施用毒品之傾向，業於92年10月2 日觀察、勒戒
    執行完畢釋放，並經臺灣板橋地方法院檢察署檢察官於同年
    月9 日以92年度毒偵字第2966號不起訴處分確定。甲○○復
    於上開觀察、勒戒執行完畢釋放後之5 年內，再因施用毒品
    案件，經本院於94年11月23日以94年度訴字第2076號判處有
    期徒刑1 年，並於同年12月26日確定，現尚在監執行中（與
    本件無連續犯關係）。詎甲○○猶不知悔改，竟又基於施用
    第一級毒品海洛因之概括犯意，於上開觀察、勒戒執行完畢
    釋放後之5 年內即自94年11月24日起至95年3 月7 日晚上某
    時止，在其臺北縣三峽鎮○○路○ 段176 巷22號2 樓住處、
    臺北縣三峽鎮○○路5 巷18號旁之空屋內等地點，以注射針
    筒注射海洛因之方式，約2 日至4 、5 日不等即注射海洛因
    1 次，連續多次施用第一級毒品海洛因。嗣於95年1 月14日
    晚上11時許，在臺北縣三峽鎮○○路5 巷20號前，因形跡可
    疑為警盤查，警方並徵得其之同意後，對其執行搜索，扣得
    其所有供施用海洛因所用之殘渣袋1 個、注射針筒1 支；復
    於95年2 月14日下午1 時許，在臺北縣三峽鎮○○路5 項18
    號旁之空屋內，因正在施用海洛因，為警當場逮捕，並扣得
    其所有供施用海洛因所用之殘渣袋1 個及注射針筒1 支，並
    均經採集其尿液送驗而查獲上情。
三、案經臺北縣政府警察局三峽分局報告臺灣板橋地方法院檢察
    署檢察官偵查起訴。
    理  由
壹、程序方面：
    按本件被告甲○○所犯係死刑、無期徒刑、最輕本刑為3 年
    以上有期徒刑以外之罪，其於準備程序就前揭被訴事實為有
    罪之陳述，經法官告知簡式審判程序之旨，並聽取其與公訴
    人之意見後，本院認無不得或不宜改依簡式審判程序進行之
    處，爰依刑事訴訟法第273 條之1 第1 項、第284 條之1 ，
    裁定本件由受命法官獨任進行簡式審判程序，合先敘明。
貳、實體方面：
  一、訊據被告甲○○對於前揭犯罪事實均坦承不諱，本院復審
      酌：
    (一)查被告前因施用毒品案件，經本院裁定送觀察、勒戒後，
      因認無繼續施用毒品之傾向，業於92年10月2 日觀察、勒
      戒執行完畢釋放，並經臺灣板橋地方法院檢察署檢察官於
      同年月9 日以92年度毒偵字第2966號不起訴處分確定。其
      復於上開觀察、勒戒執行完畢釋放後之5 年內，再因施用
      毒品案件，經本院於94年11月23日以94年度訴字第2076號
      判處有期徒刑1 年，並於同年12月26日確定，現尚在監執
      行中之事實，有臺灣高等法院被告前案紀錄表1 份在卷可
      按。是被告於涉本案之前，業曾二犯施用毒品，並於前揭
      觀察、勒戒執行完畢釋放甚明。
    (二)次查，經警將被告遭查獲時所採之尿液送驗結果，均係呈
      嗎啡陽性反應，此有臺北縣政府警察局三峽分局查獲毒品
      危害防制條例案姓名對照表2 份及臺灣檢驗科技股份有限
      公司95年2 月3 日編號CH/2006/10758 號、95年3 月20日
      編號CH/2006/30164 號濫用藥物尿液檢驗報告各1 份在卷
      可稽。又查：
      (1)海洛因施用入人體後水解還原成嗎啡，再循嗎啡之代謝
        方式排出體外，業據行政院衛生署藥物食品檢驗局以73
        藥檢壹字第030221號函說明綦詳，且尿液中能否驗出嗎
        啡陽性反應，與其投與量、投與途徑、採尿時間、個人
        體質及檢測方法之靈敏度有關，國外曾有文獻報導注射
        六毫克之海洛因鹽酸鹽，其代謝物嗎啡之平均可檢出時
        限約為26小時，亦經行政院衛生署藥物食品檢驗局於81
        年9 月8 日以（81）藥檢壹字第8114885 號函釋明在案
        。
      (2)再者，前揭尿液檢驗報告均載明係以ＧＣ／ＭＳ（即氣
        相層析質譜儀分析法）方法作為確認檢驗之方式，而該
        方法之原理係檢品經氣化後，通過層析管分離純化，再
        將純化後之成分循序送入質譜儀做個別鑑定。因質譜儀
        所測定之圖譜，在化學上被公認具有指紋特性，故可據
        以完全判定該檢品係為何種化合物。職是，台北榮民總
        醫院即認為若以氣相層析質譜儀（ＧＣ／ＭＳ）作藥物
        及其代謝產物之定性及定量分析，幾乎不會有偽陽性反
        應產生，此經該院於83年4 月7 日以83北總內字第3059
        號函釋明在案。
      (3)準此而論，被告之尿液經以氣相層析質譜儀分析法檢驗
        ，既均係呈嗎啡陽性反應，顯見被告應有在前揭犯罪時
        間施用第一級毒品海洛因之行為甚明。
    (三)此外，本件尚有殘渣袋2 個及注射針筒2 支扣案為憑，核
      與被告於本件所可能之施用器具相符，益見被告確有施用
      第一級毒品海洛因無誤。
    (四)綜上所述，被告前曾二犯施用毒品，且於前揭觀察、勒戒
      執行完畢釋放後，5 年內再犯本件施用第一級毒品海洛因
      ，事證應屬明確，其犯行應堪認定。
  二、查海洛因係屬毒品危害防制條例第2 條第2 項第1 款所規
      定之第一級毒品，核被告所為，係犯毒品危害防制條例第
      10條第1 項施用第一級毒品罪。被告持有毒品，復進而施
      用，其持有毒品之低度行為，為施用毒品之高度行為所吸
      收，不另論罪。被告先後多次施用第一級毒品海洛因之犯
      行，時間緊接，所犯構成要件相同，顯係基於概括犯意反
      覆為之，為連續犯，依刑法第56條規定，以一罪論，並加
      重其刑。至公訴意旨固僅論及被告於94年11月24日起至95
      年2 月14日止之施用第一級毒品海洛因之犯罪事實，漏未
      論及被告其餘施用毒品之犯罪事實，惟二者間有連續犯之
      裁判上一罪關係，已如前述，該漏未論及之部分應為起訴
      效力所及，本院自應併予審判。被告前因公共危險案件，
      經本院於93年7 月19日以93年度交簡字第533 號判處有期
      徒刑3 月，並於同年9 月8 日確定，嗣經入監執行，而於
      94年1 月29日執行完畢，此有前揭前科資料在卷足憑，其
      受有期徒刑執行完畢，於5 年以內再犯本件最重本刑為有
      期徒刑以上之罪，為累犯，應依刑法第47條規定，加重其
      刑，並依刑法第70條規定，遞加重之。
  三、本院審酌被告施用毒品，足以戕害其身心，滋生其他犯罪
      ，惡化治安，嚴重損及公益，而被告前曾二犯施用毒品，
      且曾經觀察、勒戒執行完畢釋放，竟於短期內再為本件施
      用毒品犯行，顯見其不思悔改，自制力亦顯不佳；惟另考
      量被告於犯後即能坦承犯行，而其施用毒品行為於本質上
      係屬自我戕害行為，反社會性之程度應屬較低等一切情狀
      ，酌情量處如主文所示之刑，以資懲儆。又扣案之殘渣袋
      2 個及注射針筒2 支，均係供本件犯罪所用之物，且均係
      被告所有，此據被告於本院審理時供明無訛，爰依刑法第
      38條第1 項第2 款規定，均併予宣告沒收。
據上論斷，應依刑事訴訟法第273 條之1 第1 項、第284 條之1
、第299 條第1 項前段，毒品危害防制條例第10條第1 項，刑法
第11條前段、第56條、第47條、第38條第1 項第2 款，判決如主
文。
本案經檢察官黃仙宜到庭執行職務。
中    華    民    國    95    年    6     月    14    日
                  刑事第十三庭  法  官  陳信旗
以上判決正本證明與原本無異。
如不服本判決，應於送達後10日內向本院提出上訴狀。
                                書記官  陳昭綾
中    華    民    國    95    年    6     月    14    日
附錄本判決論罪科刑之法條：
毒品危害防制條例第10條第1 項
    施用第一級毒品者，處6月以上5年以下有期徒刑。


司法院資訊處製作；財團法人民間司法改革基金會備份。
